臺灣臺中地方法院刑事判決　　　　　　　　　　　　　九十一年度交易字第八五號
　　公　訴　人　臺灣台中地方法院檢察署檢察官
　　被　　　告　甲○○
右列被告因過失傷害案件，經檢察官提起公訴 (九十年度偵字第一八五九八號)本院
判決如左：
    主  文
甲○○因過失傷害人，處有期徒刑肆月，如易科罰金，以參佰元折算壹日。
    事  實
一、甲○○於民國八十九年一月卅一上午十一時卅分許，駕駛車牌號碼ＰＩ－八四七
    六號自用小貨車，沿台中縣東勢鎮○○路，由東勢往谷關方向行駛，途經豐勢路
    與東關路、中正路、東坑街、民安巷之交岔路口，準備先右轉再左轉直行沿東關
    路駛往谷關方向時，其原應注意車前狀況及兩車併行之間距及汽車於行經交岔路
    口、市區交通頻繁處所時，不得超車。且依當時情形，又無不能注意之情形。竟
    疏於注意，貿然行駛右轉進入該交岔路口，超越當時在其右前方，沿前一路段、
    同方向直行，由乙○○所騎乘之車牌號碼ＪＣＭ－九０六號機車時，其所駕駛之
    上述自用小貨車之右側撞擊乙○○所騎乘上開機車之左後視鏡及車把等處，致乙
    ○○人車倒地，因此而受右脛骨腓骨粉碎性骨折等之傷害。甲○○見肇事後，隨
    即報警，並於警員到達現場時，自首犯罪，而接受裁判。
二、案經乙○○告訴及台中縣警察局東勢分局報告檢察官偵查起訴。
    理  由
一、訊据被告甲○○固不否認痕右開時地駕車與告訴人乙○○肇事之事實，惟矢口否
    認有過失傷害之犯行，辯稱：伊駕駛小貨車跟著前面車子走，沒有超越前車，是
    告訴人機車倒地擦撞到伊的小貨車云云。惟查右揭事實，已据告訴人乙○○於警
    訊及偵審中指訴甚詳，並有道路交通事故調查表、驗傷單一紙、及現場照片附卷
    可稽。且查本件車禍被告與告訴人等二人之行車方向，均係沿台中縣東勢鎮○○
    路，由東勢往谷關方向行駛，途經豐勢路與東關路、中正路、東坑街、民安巷之
    交岔路口，準備先右轉再左轉直行沿東關路駛往谷關方向，此已据被告與告訴人
    二人分別陳述明確。則本件車禍之發生顯係被告超車不當及未保持安全間隔，以
    致其小貨車左側擦撞到告訴人機車倒地，可以認定。被告所辯要屬卸責之詞，不
    足採信。按汽車行駛時應注意車前狀況及兩車併行之間距；汽車於行經交岔路口
    、市區交通頻繁處所時，不得超車。道路交通安全規則第九十四條第三項、第一
    百零一條第一項第一款分別定有明文。被告甲○○駕車自應注意上述道路交通安
    全規定，且依其狀況，又非不能注意，竟疏不注意為之，以致肇事，致人受傷，
    被告甲○○顯有過失。況本件經送台灣省台中縣區車輛行車事故鑑定委員會鑑定
    鑑定結果，亦持相同看法，有鑑定意見書在卷可稽，益證被告之行為有過失，是
    被告所辯並無名失云云，自無可採。而被告之過失行為與被害人之受傷間具有相
    當因果關係，被告之犯行洵堪認定。
二、核被告所為，係犯刑法第二百八十四條第一項前段之因過失傷害人之罪。又被告
    於肇事後即向警報案接受偵訊並坦承肇事，有警訊筆錄及肇事現場圖在卷可按，
    為對於未發覺之罪而受裁判，應依自首之例減輕其刑。爰審酌被告過失程度之輕
    重、告訴人所受傷害程度、被告肇事後態度及肇事後被告迄今仍未與告訴人達成
    民事和解，取得諒解等一切情狀，量處如主文所示之刑，並諭知易科罰金之折算
    標準，以資懲儆。
據上論斷，應依刑事訴訟法第二百九十九條第一項前段、刑法第二百八十四條第一項
前段、第六十二條前段、第四十一條第一項、罰金罰鍰提高標準條例第一條前段、第
二條，判決如主文。
中      華      民      國    九十一    年      六      月    二十八    日
                                      台灣台中地方法院交通法庭
                                          法  官    許 金  樹
右正本證明與原本無異。
如不服本判決，應於判決送達後十日內向本院提出上訴狀，上訴於臺灣高等法院臺中
分院(須附繕本)。
                                          書記官
中      華      民      國    九十一    年      六      月    二十八    日
附錄論罪科刑實體法條文：
刑法第二百八十四條第一項：
因過失傷害人者，處六月以下有期徒刑、拘役或五百元以下罰金。致重傷者，處一年
以下有期徒刑、拘役或五百元以下罰金。
(罰金部份業經提高十倍為五千元)
